臺灣板橋地方法院刑事判決　　　　　　100年度簡上字第267號
公　訴　人　臺灣板橋地方法院檢察署檢察官
上　訴　人　
即　被　告　高文雄
上列上訴人即被告因妨害風化案件，不服本院100 年度簡字第15
37號中華民國100 年3 月14日第一審判決（聲請簡易判決處刑案
號：100 年度速偵字第821 號），提起上訴，本院管轄之第二審
合議庭判決如下：
    主  文
原判決撤銷。
高文雄共同意圖使女子與他人為性交之行為，而媒介以營利，處
有期徒刑貳月，如易科罰金，以新臺幣壹仟元折算壹日。緩刑貳
年。扣案之行動電話壹支（內含SIM 卡門號0000000000號壹枚）
及現金新臺幣參仟伍佰元，均沒收。
    事  實                                              
一、高文雄與真實姓名年籍不詳之應召站成員，共同基於意圖使
    女子為性交易而媒介以營利之犯意，於民國100 年1 月28
    日起至同年月31日晚上9 時15分許為警查獲為止，以每小時
    薪資新臺幣（下同）250 元之代價，受僱於該應召站，擔任
    俗稱「馬伕」之工作，且以其所有之行動電話門號
    0000000000號做為聯絡工具，每日依應召站指示得知當日應
    召地點及價碼後，載送女子前往交易地點從事性交易，嗣高
    文雄於同年月31日晚上8 時許，接獲該應召站指示後，即駕
    駛車牌號碼90 2- NC號營業用小客車，載送陳雅鈴前往新北
    市○○區○○路與大觀街口之「馥華大觀商務旅館」503 室
    ，與張德從事性交易，並得款3,500 元後，於同日晚上 9
    時15分許，在新北市○○區○○路、登龍路口為警查獲高文
    雄、陳雅鈴，並在高文雄身上扣得其前開行動電話1 支（內
    含SIM 卡門號0000000000號1 枚）及性交易所得3,500 元，
    另於陳雅鈴身上扣得行動電話1 支（內含SIM 卡門號
    0000000000號1 枚）（陳雅鈴涉嫌違反社會秩序維護法部分
    ，經警另移送本院三重簡易庭裁處），始查悉上情。
二、案經新北市政府警察局新莊分局移送臺灣板橋地方法院檢察
    署檢察官偵查後聲請簡易判決處刑。
    理  由                                              
壹、有關證據能力部分：刑事訴訟法第159 條第1 項雖規定，被
    告以外之人於審判外之言詞或書面陳述，除法律有規定外，
    不得作為證據。惟同法第159 條之5 明定：「被告以外之人
    於審判外之陳述，雖不符前4 條之規定，而經當事人於審判
    程序同意作為證據，法院審酌該言詞陳述或書面陳述作成時
    之情況，認為適當者，亦得為證據。」、「當事人、代理人
    或辯護人於法院調查證據時，知有第159 條第1 項不得為證
    據之情形，而未於言詞辯論終結前聲明異議者，視為有前項
    之同意。」，其立法理由在於傳聞證據未經當事人之反對詰
    問予以核實，乃排斥其證據能力。惟當事人如放棄對原供述
    人之反對詰問權，於審判程序表示同意該等傳聞證據可作為
    證據，此時，法院除認該傳聞證據欠缺適當性外，自可承認
    其證據能力。又當事人、代理人或辯護人於調查證據時，知
    有刑事訴訟法第159 條第1 項不得為證據之情形，卻表示「
    對於證據調查無異議」、「沒有意見」等意思，而未於言詞
    辯論終結前聲明異議者，應視為已有將該等傳聞證據採為證
    據之同意，最高法院93年度台上字第3533號、94年度台上字
    第2976號判決亦採同一見解。經查：本案被告高文雄及檢察
    官於本院審判期日，對於下列經本院調查之證據方法，均表
    示對證據能力不爭執，復於審判期日就本院一一提示之前揭
    證據方法於言詞辯論終結前，均亦未就所調查之證據主張有
    刑事訴訟法第159 條第1 項不得為證據之情形，是參照上開
    說明要旨，本案經調查之證據，均有證據能力，合先敘明。
貳、實體方面：
一、上開事實，業據被告高文雄迭於警詢、偵訊及本院訊問時均
    坦承不諱，核與證人陳雅鈴、張德於警詢時證述之情節大
    致相符，並有新北市政府警察局搜索扣押筆錄暨扣押物品目
    錄表3 份、現場及扣押物品照片共7 張在卷可證，且有扣案
    之行動電話2 支（各內含SIM 卡門號0000000000號、000000
    0000號各1 枚）及現金3,500 元可證。足認被告自白核與事
    實相符，堪以採信。故上開事實，洵堪認定屬實。則本案事
    證已臻明確，被告犯行洵堪認定，應依法論科。
二、核被告所為，係犯刑法第231 條第1 項前段之意圖使女子與
    他人為性交之行為，媒介以營利罪。又被告與真實姓名年籍
    不詳之應召站成員就上開犯行間，有犯意聯絡及行為分擔，
    應論以共同正犯。另按刑事法若干本質上具有反覆、延續實
    行特徵之行為，因立法時既予特別歸類，定為犯罪構成要件
    之行為要素，故行為人基於概括之犯意，在密切接近之一定
    時、地持續實行之複次行為，倘依社會通念，於客觀上認為
    符合一個反覆、延續性之行為觀念者，於刑法評價上，即應
    僅成立一罪，俾免有重複評價、刑度超過罪責與不法內涵之
    疑慮，學理上所稱「集合犯」之職業性、營業性或收集性等
    具有重複特質之犯罪均屬之，例如經營、從事業務、收集、
    販賣、製造、散布等行為概念者是，最高法院95年台上字第
    1079號判決要旨可資參照。是故，本件被告受僱於應召站，
    負責載送女子至旅館與男客為性交易，而媒介女子與他人為
    性交而營利，其行為具有反覆實施之特性，應屬集合犯之包
    括一罪。
三、原審以被告罪證明確，予以論罪科刑，固非無見，惟查原審
    判決認被告前已因妨害風化案件受刑之宣告，猶不知悔改云
    云，然被告並無妨害風化之科刑紀錄，此有臺灣高等法院被
    告前案紀錄表1 份在卷可證，是以，原審前開量刑審酌之事
    由，顯有未洽；又扣案之行動電話1 支（內含SIM 卡門號00
    00000000號1 枚），既係被告所有並供犯本件犯行所用，依
    刑法第38條第1 項第2 款之規定，宣告沒收，而原審僅宣告
    沒收該行動電話SIM 卡1 枚，容有未洽；另扣案之現金3,
    500 元，係被告及共犯所有，並為因本件犯罪所得之物乙節
    ，業據被告坦認屬實，核與證人陳雅鈴、張德證述之情節
    相符，爰依刑法第38條第1 項第3 款之規定，宣告沒收，而
    原審認非犯罪所得之物，尚有未洽。故上訴人即被告提起上
    訴，認其並無妨害風化前科，原審前開認定有誤等語，即屬
    有據，其上訴為有理由，且原審亦有前開可議之處，本院自
    應將原判決撤銷改判。爰審酌被告不思以合法手段謀求生計
    ，竟媒介女子賣淫以營利，所為非是，其犯罪之動機、目的
    、手段實屬可議，惟其素行尚可，此有上開前案紀錄表供參
    ，且犯罪所得不高，及犯後坦承犯行，態度良好，以及其生
    活狀況、智識程度等一切情狀，量處如主文第2 項所示之刑
    ，併予諭知易科罰金之折算標準，以資懲儆。末查，被告前
    未曾因故意犯罪受有期徒刑以上刑之宣告，此有上揭前案紀
    錄表可按，其因一時失慮致觸犯本件犯行，經此偵審程序，
    當知所警愓，信無再犯之虞，本院認所宣告之刑以暫不執行
    為適當，併諭知緩刑2 年，以啟自新。至扣案之行動電話1
    支（內含SIM 卡門號0000000000號1 枚）、現金3,500 元，
    分別係被告或被告與共犯所有，且係供本件犯罪所用之物及
    因本件犯罪所得之物（雖其中1,600 元部分應由應召女子陳
    雅鈴分得，惟因被告尚未交付予陳雅鈴即為警查獲，所有權
    尚未移轉），爰依刑法第38條第1 項第2 、3 款之規定，均
    併予宣告沒收。另扣案之行動電話1 支（內含SIM 卡門號00
    00000000號1 枚），則非被告所有，爰不予宣告沒收之，併
    此敘明。
據上論斷，應依刑事訴訟法第455 條之1 第1 項、第3 項、第36
9 條第1 項前段、第364 條、第299 條第1 項前段，刑法第28條
、第231 條第1 項前段、第41條第1 項前段、第74條第1 項第 1
款、第38條第1 項第2 款、第3 款，刑法施行法第1 條之1 第 1
項、第2 項後段，判決如主文。
本案經檢察官劉文瀚到庭執行職務。
中    華    民    國   100    年    8     月    5     日
                  刑事第十三庭  審判長法  官  林淑婷

                                      法  官  陳昭筠

                                      法  官  饒金鳳
以上正本證明與原本無異。
本件不得上訴。
                                      書記官  許雅琪
中    華    民    國   100    年    8     月    8     日
附錄本案論罪科刑之法律條文：
中華民國刑法第231 條：
意圖使男女與他人為性交或猥褻之行為，而引誘、容留或媒介以
營利者，處5 年以下有期徒刑，得併科10萬元以下罰金。以詐術
犯之者，亦同。
公務員包庇他人犯前項之罪者，依前項之規定加重其刑至二分之
一。